【裁判字號】    98,易,645
【裁判日期】    980424
【裁判案由】    竊盜
【裁判全文】
臺灣臺北地方法院刑事判決               98年度易字第645號
公  訴  人  臺灣臺北地方法院檢察署檢察官
被      告  乙○○
                    （另案在臺灣臺北看守所羈押中）
上列被告因竊盜案件，經檢察官提起公訴（98年度偵字第4340號
），本院判決如下：
    主  文
乙○○共同竊盜，累犯，處有期徒刑捌月。
    事  實
一、乙○○曾於民國92年間因竊盜案件，經臺灣板橋地方法院（
    下稱板橋地院）以92年度易字第2607號判處有期徒刑8 月確
    定；又於93年間因施用第一級毒品案件，經板橋地院以93年
    度訴字第855號判處有期徒刑8月確定；再於93年間因搶奪案
    件，經板橋地院以93年度訴字第2212號判處有期徒刑1年4月
    確定，經入監接續執行，刑期自93年7月1日起算，於95年12
    月16日縮短刑期執行完畢。復於95年間，因竊盜、搶奪等案
    件，經板橋地院以96年度訴字第118號分別判處有期徒刑6月
    、1年2月，應執行有期徒刑1年6月確定，嗣經板橋地院裁定
    減為有期徒刑3月、7月，應執行有期徒刑9 月確定，經入監
    服刑，刑期自96年3月9日起算，於96年9 月25日縮短刑期執
    行完畢。詎乙○○猶不知悔改，復與綽號「阿民」之真實姓
    名年籍不詳之男子，共同意圖為自己不法之所有，於98年2
    月1日13時許，在臺北市萬華區○○○路○段250巷33弄3號前
    ，由乙○○在該處對面把風，「阿民」則以自備之鑰匙開啟
    丙○○保管使用之車號CNB-920 號重型機車（登記車主為其
    配偶林志順）之龍頭鎖而竊取之，得手後，乙○○協助「阿
    民」將該重型機車牽至馬路，2 人均跨坐其上，「阿民」持
    該鑰匙欲發動駛離之際，為林志順、丙○○之子甲○○發覺
    ，遂上前抓住其2 人阻止渠等離去，並立即委託他人報警，
    「阿民」則趁隙逃逸，嗣經警到場查獲上情。
二、案經臺北市政府警察局萬華分局報告臺灣臺北地方法院檢察
    署檢察官偵查起訴。
    理  由
一、訊據被告乙○○堅決否認有何竊盜犯行，辯稱：伊與「阿民
    」於上開時、地等待朋友，「阿民」坐在停放路邊之機車上
    ，伊也要坐上去，就有人跑過來把伊拉下來，其2 人沒有動
    龍頭鎖，沒有拿鑰匙要偷車，不知「阿民」在做什麼等語。
    經查：
  (一)上開事實，業據證人即林志順、丙○○之子甲○○於警詢、
    檢察官偵訊及本院審理時證述綦詳，復有現場採證照片5 紙
    及贓物認領保管單、臺北市政府警察局車輛協尋電腦輸入單
    、臺北市政府警察局車輛尋獲電腦輸入單各1 紙在卷可按，
    再參酌被告及甲○○於警詢中均陳稱彼此間並不認識，亦無
    糾紛及仇恨等語，足見證人甲○○應無故意誣陷被告之理，
    其陳述信而有徵，應堪採信。
  (二)質之證人丙○○於警詢、檢察官偵訊及院審理時均一致陳稱
    伊當天11時許，將該重型機車停放該處，有鎖龍頭鎖，且鑰
    匙有拔下來等語，足見被告辯稱其2 人沒有動該重型機車之
    龍頭鎖等語，不足採信。且證人甲○○於本院審理時證稱「
    看到另1 個人就坐在機車上，被告在後面幫另1 個人拉車子
    ，已經拉出電線桿，被告就跨坐後座，另1個人有拿1把鑰匙
    出來，還沒有發動，我就衝過去抓他」等語，足證「阿民」
    係以自備之鑰匙，開啟該重型機車之龍頭鎖而行竊甚明。
  (三)按竊盜罪既遂與未遂之區別，應以所竊之物已否移入自己權
    力支配之下為標準，若已將他人財物移歸自己所持，即應成
    立竊盜既遂罪（最高法院17年上字第509 號判例可資參照）
    。是「阿民」於前揭時、地，持自備之鑰匙，開啟該重型機
    車之龍頭鎖後，跨坐於前座，由被告在後協助牽出至馬路，
    既已破壞該重型機車原所有人之支配關係，而將之置於自己
    實力支配之下，其等竊盜行為即已完成，雖被「阿民」於欲
    發動駛離之際，為甲○○發覺而上前攔阻，仍無礙於渠等竊
    盜既遂之認定。
  (四)證人甲○○復陳稱「我衝過去問他們2 人你們在幹什麼，他
    們說他們在牽朋友的車子，我怕他們騎走，我直接叫他們下
    車，他們就把機車停回去，他們就說他們牽錯車子，我抓住
    他們2人的衣服時，他們2人有求我，說他們貧窮，要我放過
    他們，一開始本來是要跟我談，是被告一直幫另1 個人掙脫
    ，我是1手抓住1個人，另外1 個人脫掉外套就跑掉了，留下
    安全帽跟外套，被告叫另1 個人趕快跑」等語，顯見被告、
    「阿民」於行竊後，旋遭甲○○發覺，當場心虛而央求原諒
    ，被告尚且協助「阿民」順利脫逃，堪認被告與「阿民」間
    ，有犯意之聯絡及行為之分擔甚明。
  (五)綜上所述，本件事證明確，被告犯行洵堪認定，應依法論科
    。
二、核被告所為，係犯刑法第320條第1項之竊盜罪。又被告與「
    阿民」間，有犯之聯絡及行為之分擔，應以共同正犯論處。
    被告有事實欄所載之前案紀錄及執行資料，有臺灣高等法院
    被告前案紀錄表1紙附卷可參，其受徒刑之執行完畢後，5年
    以內故意再犯本件有期徒刑以上之罪，為累犯，應依刑法第
    47條第1 項之規定加重其刑。爰審酌被告素行不佳，未思依
    憑己力謀生，竟欲不勞而獲、竊取他人所有財物，已對民眾
    生命及財產安全產生一定程度之危害，再參酌其犯罪之動機
    、目的、手段及犯後由飾詞狡辯等一切情狀，量處如主文所
    示之刑，以示懲儆。至「阿民」作案時使用之鑰匙，既未扣
    案，且無證據證明現仍存在，爰不予宣告沒收，附此敘明。
據上論斷，應依刑事訴訟法第299條第1項前段，刑法第320 條第
1項、第28條、第47條第1項，刑法施行法第1條之1，判決如主文
。
本案經檢察官郭昭吟到庭執行職務
中    華    民    國    98    年    4     月    24    日
                  刑事第十八庭  法  官  彭慶文
上正本證明與原本無異。
如不服本判決應於收受送達後10日內向本院提出上訴書狀，並應
敘述具體理由；其未敘述上訴理由者，應於上訴期間屆滿後20日
內向本院補提理由書（均須按他造當事人之人數附繕本）「切勿
逕送上級法院」。告訴人或被害人如對於本判決不服者，應具備
理由請求檢察官上訴，其上訴期間之計算係以檢察官收受判決正
本之日期為準。
                                書記官  陳怡君
中    華    民    國    98    年    4     月    27    日
附錄法條：
中華民國刑法第320條
（普通竊盜罪、竊佔罪）
意圖為自己或第三人不法之所有，而竊取他人之動產者，為竊盜
罪，處5年以下有期徒刑、拘役或5百元以下罰金。
意圖為自己或第三人不法之利益，而竊佔他人之不動產者，依前
項之規定處斷。
前二項之未遂犯罰之。


司法院資訊處製作；財團法人民間司法改革基金會備份。
